【裁判字號】    89,易,469
【裁判日期】    890920
【裁判案由】    傷害
【裁判全文】
臺灣花蓮地方法院刑事判決                          八十九年度易字第四六九號
    公  訴  人  臺灣花蓮地方法院檢察署檢察官
    被      告  甲○○
右被告因傷害案件，經檢察官提起公訴（八十九年度偵字第一一三七號），本院判決
如左：
    主  文
甲○○傷害人之身體，處拘役貳拾日，如易科罰金以佰元折算壹日。
    事  實
一、甲○○於民國八十九年三月三十一日上午，在花蓮縣玉里鎮○○○街十號住處屋
    外，因與乙○○產生爭執，竟基於傷害故意，隨手持地上之四角木材（未扣案）
    毆打乙○○，使乙○○受有頭部鈍傷之傷害。
二、案經乙○○訴請臺灣花蓮地方法院檢察署檢察官偵查起訴。
    理  由
一、訊據被告甲○○對於在右揭時、地與乙○○發生爭執，當時手持竹木之事實固坦
    承不諱，惟矢口否認有毆打乙○○之行為，辯稱：為了趕走乙○○，隨手撿拾竹
    子，持竹子嚇他云云。經查：右揭事實，迭據告訴人乙○○指訴綦詳，並有告訴
    人乙○○於八十九年三月三十一日前往行政院國軍退除役官兵輔導委員會玉里榮
    民醫院就醫，由該醫院出具之診斷書一紙在卷可參，而證人即玉里分局玉里派出
    所警員呂國成亦證述：乙○○說他太太劉金花的存摺被劉金葉扣著，要我們去要
    ，去民安二街時，劉金葉不願交存摺，乙○○就與劉金葉吵，提到早上被甲○○
    打，．．我看乙○○頭頂有一點挫傷，才帶他去榮民醫院等語。至證人劉金葉與
    被告同住一處，顯見其二人關係之密切，且本件案發當日證人劉金葉亦曾與告訴
    人乙○○因其劉金花（即劉金葉之妹妹、乙○○之配偶）存摺之保管問題，與乙
    ○○起爭執（見證人呂國成之證詞），是其所為：只看到甲○○拿一支棍子，但
    沒有打乙○○，叫他走而已之證詞，衡情尚難據為有利被告之認定。本件事證明
    確，被告之犯行，應堪認定。
二、核被告甲○○所為，係犯刑法第二百七十七條第一項之傷害罪。爰審酌被告之犯
    罪動機、被害人所受之損害程度、及被告矢口否認之態度等情，量處如主文所示
    之刑，並諭知易科罰金之折算標準。至被告供本件犯罪所用之四角木材並未扣案
    ，又非被告所有，已經被告供承在卷，爰不予宣告沒收，附此敘明。
三、被告經合法傳喚，無正當理由不到庭，本院認應科拘役之案件，故不待其陳述逕
行判決。
據上論斷，應依刑事訴訟法第二百九十九條第一項前段、第三百零六條，刑法第二百
七十七條第一項、第四十一條，罰金罰鍰提高標準條例第一條前段，第二條，判決如
主文。
本案經檢察官李子春到庭執行職務。
中      華      民      國    八  十  九  年      九    月      二十    日
                              臺灣花蓮地方法院刑事庭
                                  法  官  蘇  嫊  娟
右正本證明與原本無異。
如對本判決不服，應於送達後十日內，向本院提出上訴狀。（應抄附繕本）告訴人或
被害人如對於本判決不服者，應具備理由請求檢察官上訴，其上訴期間之計算係以檢
察官收受判決正本之日期為準。
                                  法院書記官
中      華      民      國    八  十  九  年      九    月    二十六    日
附錄本判決論罪之法律條文：
刑法第二百七十七條
傷害人之身體或健康者，處三年以下有期徒刑，拘役或一千元以下罰金。
犯前項之罪，因而致人於死者，處無期徒刑或七年以上有期徒刑，致重傷者，處三年
以上、十年以下有期徒刑。


司法院資訊處製作；財團法人民間司法改革基金會備份。
